【裁判字號】    95,交聲,640
【裁判日期】    950831
【裁判案由】    違反道路交通管理處罰條例聲明異議
【裁判全文】
臺灣臺北地方法院交通事件裁定         95年度交聲字第640號
異  議  人
即受處分人  甲○○
上列受處分人因違反道路交通管理處罰條例案件，對於臺北市交
通事件裁決所民國95年6月19日所為之處分（原處分：北市裁二
字第裁00-00000000號），聲明異議，本院裁定如下：
    主  文
異議駁回。
    理  由
一、按汽車駕駛人在六個月內，違規記點共達六點以上者，吊扣
    駕駛執照一個月，道路交通管理處罰條例第六十三條第三項
    定有明文。次按汽車駕駛人轉彎時，在多車道左轉彎，不先
    駛入內側車道者，處新臺幣（下同）六百元以上一千八百元
    以下罰鍰，並記違規點數一點，道路交通管理處罰條例第四
    十八條第四款、第六十三條第一項第一款定有明文。又按汽
    車駕駛人迴車時，在禁止左轉路段迴車者，處六百元以上一
    千八百元以下罰鍰，並記違規點數一點，道路交通管理處罰
    條例第四十九條第三款、第六十三條第一項第一款定有明文
    。再按汽車駕駛人，駕駛汽車違反道路交通安全規則，因而
    肇事致人受傷者，記違規點數三點，道路交通管理處罰條例
    第六十一條第三項定有明文。復按汽車駕駛人，任意跨越兩
    條車道爭道行駛者，處六百元以上一千八百元以下罰鍰，並
    記違規點數一點，道路交通管理處罰條例第四十五條第十二
    款、第六十三條第一項第一款亦定有明文。
二、本件異議人即受處分人甲○○前於民國九十五年二月三日上
    午九時五十分許，駕駛車牌號碼Ｂ四─九二二號營業用小客
    車沿臺北市○○路東向西方向設有「禁止左轉」標誌路段行
    駛第二、三車道之間，行經臺北市○○路、昆明街口違規迴
    車時，與沿第三車道同向直行車號ＣＷＵ─九六六號重型機
    車撞及而肇事，經臺北市政府警察局交通警察大隊員警到場
    處理，以受處分人有違反道路交通管理處罰條例第四十九條
    第一項第三款「在設有禁止左轉標誌處所迴車」、第六十一
    條第三項「違反道路交通安全規則，因而肇事致人受傷」、
    及第四十五條第一項第十二款「跨越兩條車道行駛」等行為
    製單舉發（舉發通知單號：北市警交大字第Ａ一Ａ二一三四
    九八、Ａ一Ａ二一三四九九號），嗣將舉發通知單送達於受
    處分人後，受處分人於舉發通知單上所載應到案日期前分別
    自動繳納罰鍰最低額九百元、六百元結案（違規點數共計五
    點）。受處分人復於九十五年四月二十七日下午二時三十五
    分許，駕駛上開車號營業小客車，沿臺北市○○○路○段行
    駛於多車道路段，未先駛入內側車道而違規左轉，嗣由臺北
    市政府警察局文山二分局交通分隊員警當場攔停，以受處分
    人有違反道路交通管理處罰條例第四十八條第四款「左轉車
    未先駛入內側車道左轉」之規定掣單舉發（舉發通知單號：
    北市警交大字第ＡＥＢ三三一五一一號），並交由受處分人
    簽名收受，受處分人於舉發通知單上所載應到案日期前自動
    繳納罰鍰最低額六百元結案（違規點數一點）。嗣原處分機
    關認為受處分人分別於九十五年二月三日、同年四月二十七
    日，駕駛車號Ｂ四─九二二營業用小客車違規，於六個月內
    ，違規記點共達六點以上，乃依道路交通管理處罰條例第六
    十三條第三項規定，於九十五年六月十九日裁處吊扣駕駛執
    照一個月，駕駛執照限於九十五年七月十九日前繳送。
三、受處分人異議意旨略以：行為發生時路口未設有禁止左轉、
    迴轉標誌；其亦未在設有禁止迴轉標誌或畫有分向限制線、
    禁止變換車道線之路段迴轉；事故發生後路口才加裝禁止左
    轉與迴轉之標誌等語。經查：
（一）受處分人分別於九十五年二月三日、同年四月二十七日，
      駕駛車號Ｂ四─九二二號營業用小客車有上述違規，其違
      規行為並經舉發單位以受處分人違反道路交通管理處罰條
      例第四十五條第十二款、第四十八條第四款、第四十九條
      第三款、第六十一條第三項、及第六十三條第一項第一款
      之規定予以舉發，受處分人亦於應到案日期前繳納罰鍰最
      低額結案等事實，有舉發違反道路交通管理事件通知單影
      本三紙（舉發通知單單號：北市警交大字第Ａ一Ａ二一三
      四九八、Ａ一Ａ二一三四九九號、ＡＥＢ三三一五一一號
      ）及汽車違規查詢報表一紙在卷足憑，且關於上述受處分
      人於九十五年二月三日肇事案，並有臺北市政府警察局交
      通警察大隊九十五年八月八日北市警交大事字第０九五三
      三四一六九００號函附之臺北市政府警察局交通警察大隊
      道路交通事故初步分析研判表、現場圖、補充資料表、談
      話紀錄表、調查報告表、肇事人自首情形紀錄表、照片在
      卷可查。
（二）再觀諸卷附九十五年二月三日拍攝之現場照片，在臺北市
      ○○路與昆明街口，確有禁止左轉標誌，當日受處分人亦
      坦承：「其車沿桂林路東向西行使於第二、三車道之間，
      至肇事地點前迴轉」等情，有受處分人之談話紀錄表在卷
      可證，是以受處分人前述辯解，顯係事後卸責之詞，不足
      採信。
（三）從而，自九十五年二月三日起，迄同年四月二十七日止，
      受處分人於六個月內違規記點共達六點，有汽車記點查詢
      報表一紙可參，故原處分機關爰依道路交通管理處罰條例
      第六十三條第三項規定，吊扣駕駛執照一個月，而為前揭
      裁罰，於法並無違誤或不當之處。本件異議為無理由，應
      予駁回。
據上論斷，應依道路交通案件處理辦法第十九條，裁定如主文。
中    華    民    國    95    年    8     月    31    日
                  交通法庭法  官  胡宗淦
以上正本證明與原本無異
如不服本裁定應於送達後5日內向本院提出抗告狀
                          書記官  張耀鴻
中    華    民    國    95    年    9     月    5     日


司法院資訊處製作；財團法人民間司法改革基金會備份。
